【裁判字號】    90,交抗,237
【裁判日期】    900719
【裁判案由】    違反道路交通管理處罰條例
【裁判全文】
臺灣高等法院刑事裁定                  九十年度交抗字第二三七號
    抗告人即
    受處分人  甲 ○ ○
右抗告人因違反交通管理處罰條例案件，不服台灣士林地方法院中華民國九十年六月
十四日裁定（九十年度交聲字第二五五號），提起抗告，本院裁定如左：
    主    文
抗告駁回。
    理    由
一、抗告意旨略以：抗告人即受處分人甲○○雖曾於民國（下同）九十年三月二日下
    午二時二十六分許，駕駛Ｆ八─六六三八號自用小客車，行經臺北市○○路、敦
    煌路口，經雷達測速照相機測得車速為時速五十二公里，超過該路段限制之最高
    時速四十公里，然抗告人並非唸法律之人，對何地區屬都市計劃區，並無法知悉
    ，亦無法時時刻刻注意及之，且台北市○路段均有測速照相，抗告人當無故意超
    速之可能，況事後臺北市政府亦將市區道路之速限提高至時速五十公里，足徵當
    時設定之速限時速四十公里已不合時宜，裁決機關以抗告人超速行駛予以裁罰，
    原審未察亦駁回抗告人在原審之異議，均有未當等語。
二、按行車速度，依標誌之規定，無標誌者，在市區道路時速不得超過四十公里；又
    汽車駕駛人，行車速度，超過規定之最高時速，或低於規定之最低時速，或裝用
    測速雷達感應器者，處（銀元）四百元以上八百元以下罰鍰，其感應器沒入之。
    ，汽車駕駛人違反道路交通管理處罰條例第四十條第一項規定者，除依該條款處
    罰鍰外，並予記違規點數一點，道路交通安全規則第九十三條第一項第一款、道
    路交通管理處罰條例第四十條第一項、第六十三條第一項第一款分別定有明文。
    又所謂市區道路，係指：(一)都市計畫區○○○○道路；(二)直轄市及省轄市行政區
    域以內，都市計畫區○○○○○道路；(三)省主管機關核定人口集居區○○○○道
    路而言，亦為市區道路條例第二條所明定。
三、經查：本件抗告人即受處分人甲○○於九十年三月二日下午二時二十六分許，駕
    駛Ｆ八─六六三八號自用小客車，行經臺北市○○路、敦煌路口市區道路時，因
    超速行駛，經雷達測速照相機照相，並測得其當時時速為五十二公里之事實，業
    台北市交通裁決所函述甚詳，有該所九十年六月五日北市裁四字第０六七七三七
    ００號違反道路交通管理事件不服裁決聲明異議案件移送書乙份在卷可稽，復有
    採證照片一幀、台北市政府警察局舉發違反道路交通管理事件通知單、台北市交
    通事件裁決所違反道路交通管理事件裁決書、台北市政府警察局大同分局書函各
    乙份在卷可憑。又臺北市○○路、敦煌路口係屬直轄市○○區○○道路，該路段
    最高速限為時速四十公里，亦經載明於採證照片上，抗告人確有於市區道路違規
    超速行駛堪屬顯然。至台北市政府事後是否將該路段之行車速限提高至時速五十
    公里，亦係台北市政府事後基於全市交通狀況全盤之考量，依行政職權所為市區
    道路行車速限之調整，縱或該路段之行車速限已提高為時速五十公里，然抗告人
    當時之車速既達時速五十二公里，亦逾五十公里之速限規定，依法仍應加以處罰
    。另台北市○○路、敦煌路口為台北市大同區○市區道路，仍週知之事實，且各
    該路段均有行車速限之標誌，抗告人係領有合格駕駛執照之自用小客車駕駛人，
    對市區道路之行車速限如何，理當知之甚詳，與其研習法律與否無關，亦難以其
    不知法律，而引為不罰。
四、原審以原處分機關認抗告人確有前開超速行駛之違規事實，據以裁處抗告人銀元
    四百元即新台幣一千二百元，並依法記違規點數一點之處分並無不當，依法駁回
    抗告人在原審之異議，依法洵無不合，抗告人抗告意旨猶執陳詞，指摘原裁定失
    當，為無理由，應予駁回。
五、據上論斷，應依道路交通案件處理辦法第二十六條、刑事訴訟法第四百十二條，
    裁定如主文。
中      華      民      國      九十     年     七      月      十九    日
                            臺灣高等法院刑事第十六庭
                                審判長法  官  許  增  男
                                      法  官  蔡  彩  貞
                                      法  官  黃  鴻  昌
右正本證明與原本無異。
不得再抗告。
                                      書記官  黃  千  鶴
中      華      民      國      九十     年     七      月    二十三    日


司法院資訊處製作；財團法人民間司法改革基金會備份。
